【裁判字號】    89,自,278
【裁判日期】    890524
【裁判案由】    誣告
【裁判全文】
臺灣臺北地方法院刑事判決                          八十九年度自字第二七八號
    自  訴  人  甲○○
    被      告  乙○○
右列被告因誣告案件，經自訴人提起自訴，本院判決如左：
    主  文
乙○○無罪。
    理  由
一、自訴意旨如附件自訴狀（影本）所載。
二、按犯罪事實應依證據認定之，無證據不得推定其犯罪事實；又不能證明被告犯罪
    者，應諭知無罪之判決，刑事訴訟法第一百五十四條、第三百零一條第一項分別
    定有明文；次按誣告罪之成立以意圖他人受刑事處分或懲戒處分，而為虛偽之告
    訴告發報告者為要件，所謂虛構事實係指明知無此事實故意捏造者而言（最高法
    院四十年度台上字第八八號判例參照）。
三、自訴人甲○○認被告乙○○涉犯誣告罪嫌，無非以：被告乙○○明知自訴人將Ｃ
    Ｄ唱片等眾多物品放入口袋即會被認出，又其自知自訴人並未走出店外，而在櫃
    檯前和一位自稱顧客之女人發生誤會和爭執，卻詐稱發現有異始報警查獲，而認
    自訴人有竊盜罪嫌為據。訊據被告乙○○堅決否認有誣告之犯行，辯稱：伊是收
    銀員，八十八年十二月二十四日當日有人告訴伊自訴人把東西塞到外套裡面，當
    自訴人結完帳（二包糖），伊才請自訴人把外套拉鍊打開，發現內有內衣等物，
    並無故意虛構事實而誣告等語。
四、經查：被告乙○○於本件自訴人甲○○涉嫌竊盜罪嫌案件中，於承辦警察訊問時
    ，就八十八年十二月二十四日案發當時之情形指述如下：「當時竊嫌甲○○至我
    上班之合作社購物，於算帳時孫嫌僅拿二包糖結帳，我發現孫嫌衣服內尚藏有物
    品。即請孫嫌拿出，當時警方人員亦在現場，於孫嫌衣服及褲袋內共發現右述失
    竊物品（按係ＣＤ唱片五片、男用內衣一件、柯達軟片二卷、毛襪一雙、蜜餞二
    包等物），該失竊物品均為本合作社之物品，且尚未結帳。我不認識甲○○。沒
    有糾紛，亦無仇恨」等語，經本院調閱台灣台北地方法院檢察署八十九年偵字第
    七六二號偵查卷查核，並有孫月娥警訊筆錄（影本）附卷可稽，自訴人亦不否認
    於案發當日確有將被告所述之右揭物品置於其衣服口袋內，且尚未結帳，是被告
    乙○○所述案發當時之情節均與事實相符，並無虛構事實之情事，被告乙○○本
    於前開事實，主觀上懷疑自訴人有竊盜之嫌而為申告，並非故意虛構事實而為指
    訴，核與誣告罪之構成要件有間，此外，復查無其他積極證據足資證明被告係意
    圖他人受刑事處分，而虛偽指訴明知為不實之犯罪事實；不能證明被告有誣告犯
    行，自應為被告無罪之諭知。
據上論斷，應依刑事訴訟法第三百四十三條、第三百零一條第一項，判決如主文。
中      華      民      國    八十九    年      五      月    二十四    日
                                    臺灣臺北地方法院刑事第三庭
        法  官  吳  淑  惠
右正本證明與原本無異
如不服本判決，應於判決送達後十日內，向本院提出上訴狀。
                                        書記官  林  淑  卿
中      華      民      國    八十九    年      六      月      二      日


司法院資訊處製作；財團法人民間司法改革基金會備份。
